【裁判字號】    99,審易,866
【裁判日期】    990716
【裁判案由】    竊盜
【裁判全文】
臺灣桃園地方法院刑事判決             99年度審易字第866號
公  訴  人  臺灣桃園地方法院檢察署檢察官
被      告  甲○○
上列被告因竊盜案件，經檢察官提起公訴（99年度偵字第5607號
），被告於審理中為有罪之陳述，經告知簡式審判程序之旨，並
聽取當事人之意見後，本院裁定改行簡式審判程序，茲判決如下
：
    主  文
甲○○攜帶兇器竊盜，累犯，處有期徒刑捌月。
    事  實
一、緣甲○○(一)前於民國90年間因竊盜案件，經臺灣高等法院以
    91年度上易字第2145號判決判處有期徒刑2 年6 月確定，於
    93年3 月23日縮短刑期假釋出監併付保護管束，而於93年8
    月9 日保護管束期滿，假釋未經撤銷，視為執行完畢；(二)復
    於93年間因放火燒燬建物及住宅、妨害自由等案件，經臺灣
    板橋地方法院以94年度訴字第1381號判決判處有期徒刑2 年
    、4 月，應執行有期徒刑2 年2 月，上訴後，經臺灣高等法
    院以95年度上訴字第631 號判決上訴駁回而確定；(三)又於同
    年間因施用毒品案件，經臺灣板橋地方法院以94年度訴字第
    370 號判決判處有期徒刑7 月確定；(四)另於93至94年間因施
    用毒品等案件，經臺灣士林地方法院以94年度訴字第705 號
    判決判處有期徒刑10月、9 月，應執行有期徒刑1 年6 月，
    上訴後，經臺灣高等法院以94年度上訴字第4190號判決上訴
    駁回而確定；(五)再於94年間因竊盜案件，經臺灣士林地方法
    院以94年度易字第343 號判決判處有期徒刑1 年8 月確定；
    上開(二)、(三)、(四)、(五)各罪嗣經臺灣高等法院以96年度聲字第
    525 號裁定合併定應執行有期徒刑5 年6 月確定；(二)、(三)、
    (四)各罪又經臺灣高等法院以96年度聲減字第3132號裁定各減
    其宣告刑二分之一，並與不得減刑之(五)罪合併定應執行有期
    徒刑3 年3 月確定，於97年5 月28日縮短刑期假釋出監併付
    保護管束，而於97年6 月19日保護管束期滿，假釋未經撤銷
    ，視為執行完畢（於本案均構成累犯）。詎其仍不知悔改，
    竟意圖為自己不法之所有，於98年1 月12日上午6 時許，行
    經桃園縣龜山鄉○○路時，見乙○○所有之牌照號碼9757-D
    H 號自用小客車停放在該道路停車格內，而持其所有客觀上
    足對人之生命、身體安全構成威脅，具有危險性之一字起子
    1 支（未扣案），破壞上開車輛右前車門之門鎖後侵入車內
    （毀損部分未據告訴、起訴），而竊取乙○○所有之零錢約
    新臺幣100 元及雨衣等物得手。嗣於同日上午8 時許，乙○
    ○發現車內物品遭竊向警方報案，為警在該車輛車門內側採
    得甲○○血跡，經送內政部警政署刑事警察局鑑驗後，鑑驗
    比對結果與甲○○之DNA-STR 型別相符，始悉上情。
二、案經桃園縣政府警察局龜山分局報請臺灣桃園地方法院檢察
    署檢察官偵查起訴。
    理  由
一、上開犯罪事實，業據被告甲○○迭於警詢、檢察官偵查、本
    院準備程序及審理中均坦承不諱，核與證人即被害人乙○○
    於警詢中之指述若合符節，並有內政部警政署刑事警察局98
    年9 月1 日刑醫字第0980120849號鑑驗書、桃園縣政府警察
    局龜山分局現場勘察報告、桃園縣政府警察局龜山分局刑案
    現場勘察紀錄表、勘察採證同意書、刑事案件證物採驗紀錄
    表各1 份及龜山分局現場勘察照片6 張在卷可稽，足認被告
    前揭不利於己之自白確與事實相符，洵堪採為論罪科刑之依
    據。是本案事證明確，被告犯行堪以認定，應依法論科。
二、按刑法第321 條第1 項第3 款之攜帶兇器竊盜罪，係以行為
    人攜帶兇器竊盜為其加重條件，此所謂兇器，其種類並無限
    制，凡客觀上足對人之生命、身體安全構成威脅，具有危險
    性之器械均屬之（最高法院79年台上字第5253號判例意旨參
    照）。本件被告持以行竊之工具為一字起子，業據被告於警
    詢、檢察官偵查、本院準備程序及審理中均供陳明確，而一
    字起子屬金屬製品，前端堅硬銳利，雖未經扣案，然被告既
    可持以破壞由金屬材質製造之系爭車輛車門門鎖，有前開桃
    園縣政府警察局龜山分局現場勘察報告附卷可查（見99年度
    偵字第5607號卷第22、23頁），客觀上自足以對人之生命、
    身體安全構成威脅，該一字起子當屬兇器無訛。是核被告所
    為，係犯刑法第321 條第1 項第3 款之攜帶兇器竊盜罪。被
    告有如事實欄一所載之犯罪科刑及執行紀錄，此有卷附臺灣
    高等法院被告前案紀錄表可憑，其於受有期徒刑執行完畢後
    ，5 年以內故意再犯本件有期徒刑以上之罪，為累犯，應依
    刑法第47條第1 項規定加重其刑。爰審酌被告正值壯年，竟
    不思以正當手段獲取財物，反而竊取他人之物，造成被害人
    受有財產上之損害，並曾有竊盜前科、素行非佳，及其犯罪
    之動機、目的、手段、所生之損害非鉅、犯後坦承犯行、態
    度良好，而認檢察官求刑有期徒刑11月尚嫌過重等一切情狀
    ，量處如主文所示之刑，以示懲儆。至被告持以犯本案之一
    字起子1 支，因未扣案，無法證明現仍存在，為免將來執行
    困難，爰不予宣告沒收，附此敘明。
據上論斷，應依刑事訴訟法第273 條之1 第1 項、第299 條第1
項前段，刑法第321 條第1 項第3 款、第47條第1 項，判決如主
文。
本案經檢察官丁俊成到庭執行職務。
中    華    民    國    99    年    7     月    16    日
                     刑事庭   法  官  林靜梅
以上正本證明與原本無異。
如不服本判決，應於判決送達後10日內向本院提出上訴狀（應附
繕本），其未敘述上訴理由者，應於上訴期間屆滿後20日內補提
理由書狀於本院，上訴於臺灣高等法院。
                              書記官  郭怡君
中    華    民    國    99    年    7     月    16    日
附論罪科刑依據之法條：
刑法第321 條：
犯竊盜罪而有左列情形之一者，處6 月以上、5 年以下有期徒刑
：
一、於夜間侵入住宅或有人居住之建築物、船艦或隱匿其內而犯
    之者。
二、毀越門扇、牆垣或其他安全設備而犯之者。
三、攜帶兇器而犯之者。
四、結夥三人以上而犯之者。
五、乘火災、水災或其他災害之際而犯之者。
六、在車站或埠頭而犯之者。
前項之未遂犯罰之。

司法院資訊處製作；財團法人民間司法改革基金會備份。
